【裁判字號】    99,審訴,1014
【裁判日期】    990730
【裁判案由】    毒品危害防制條例
【裁判全文】
臺灣桃園地方法院宣示判決筆錄        99年度審訴字第1014號
公  訴  人  臺灣桃園地方法院檢察署檢察官
被      告  甲○○
指定辯護人  本院公設辯護人彭詩雯
上列被告因違反毒品危害防制條例案件（起訴案號：99年度毒偵
字第1753號），於中華民國99年7 月30日下午5 時許，在本院第
14法庭宣示判決，出席職員如下：
          法  官  鍾雅蘭
          書記官  陳恩如
法官起立朗讀判決主文、犯罪事實要旨、處罰條文、附記事項，
及告以上訴限制、期間並提出上訴狀之法院，且諭知記載其內容
：
一、主  文：
    甲○○施用第一級毒品，處有期徒刑捌月；又施用第二級毒
    品，處有期徒刑柒月。應執行有期徒刑壹年。
二、犯罪事實要旨：
    甲○○前於民國90年間，因施用第一級毒品案件，經本院以
    90年度毒聲字第2005號裁定送觀察、勒戒後，因認有繼續施
    用毒品傾向，經本院以90年度毒聲字第2333號裁定令入戒治
    處所施以強制戒治，嗣經本院以90年度毒聲字第4477號裁定
    停止戒治併付保護管束出所，嗣因保護管束期間違反保護管
    束應遵守事項情節重大，再經本院以91年度毒聲字第1104號
    裁定撤銷停止戒治並令入戒治處所施以強制戒治，於92年3
    月21日執行完畢，並經臺灣桃園地方法院檢察署檢察官以92
    年度戒偵字第175 號為不起訴處分確定。復於前開強制戒治
    執行完畢後5 年內之95年間，因施用第一、二級毒品案件
    ，經本院以96年度訴字第514 號判決分別判處有期徒刑6 月
    、4 月，應執行有期徒刑10月確定，嗣經本院以96年度聲減
    字第2444號裁定各減為有期徒刑3 月、2 月，合併定應執行
    有期徒刑5 月確定；又於95年間，因施用第一、二級毒品
    案件，經本院以96年度訴字第282 號判決分別判處有期徒刑
    6 月、4 月，並各減為有期徒刑3 月、2 月，定應執行刑為
    有期徒刑4 月確定；再於95年間，因施用第一、二級毒品
    案件，經本院以96年度訴字第813 號判決分別判處有期徒刑
    6 月、4 月，並各減為有期徒刑3 月、2 月，定應執行刑為
    有期徒刑5 月確定；復於96年間，因施用第一、二級毒品
    案件，經本院以96年度審訴字第47號判決分別判處有期徒刑
    8 月、6 月，並各減為有期徒刑4 月、3 月，定應執行刑為
    有期徒刑6 月確定。上開至數罪，嗣經本院以97年度聲
    字第569 裁定合併定應執行刑為有期徒刑1 年7 月確定，於
    97年12月19日假釋併付保護管束出監，原應於98年3 月9 日
    保護管束期滿，惟於假釋期間再因施用第二級毒品案件，經
    本院以98年度審易字第540 號判決判處有期徒刑7 月確定，
    前開假釋應予撤銷，而尚未執行完畢（於本案不構成累犯）
    。詎仍不知戒除毒癮，復基於施用第一級毒品海洛因及第二
    級毒品甲基安非他命之犯意，於99年3 月14日晚間某時，在
    其位於桃園縣桃園市○○路12巷7 號前居處內，以針筒注射
    之方式施用海洛因及以吸食器燒烤之方式施用甲基安非他命
    各1 次。嗣於翌日（15日）下午1 時10分許，因其另案經通
    緝，為警在上址處所緝獲並採集其尿液送驗後，結果呈鴉片
    類及甲基安非他命陽性反應，始查悉上情。
三、處罰條文：
    毒品危害防制條例第10條第1 項、第2 項，刑法第11條前段
    、第51條第5 款。
四、附記事項：
    查被告甲○○於99年3 月17日中午12時50分許另因施用毒品
    案件，為警在桃園縣桃園市○○路12巷7 號查獲，而經臺灣
    桃園地方法院檢察署檢察官以99年度毒偵字第1282號起訴，
    現由本院以99年度審訴字第949 號審理中，觀諸該案（即本
    院99年度審訴字第949 號）採集被告尿液之時間為99年3 月
    17日中午12時50分許查獲後之某時，尿液鑑定結果顯示被告
    之尿液中嗎啡、可待因濃度各為「87163ng/ml」、「8496ng
    /ml 」，甲基安非他命、安非他命濃度各為「29261ng/ml」
    、「2268ng/ml 」；而本案查獲之時間如前所述為99年3 月
    15日下午1 時10分許，採集被告尿液之時間為同日（15日）
    下午4 時40分許，尿液鑑定結果顯示被告之尿液中嗎啡、可
    待因濃度各為「11895ng/ml」、「1545ng/ml 」，甲基安非
    他命、安非他命濃度各為「5605ng/ml 」、「380ng/ml」，
    則本案查獲及採尿之時間在前（99年3 月15日），另案（即
    本院99年度審訴字第949 號）查獲及採尿之時間在後（99年
    3 月17日），若二者為同一案件，則被告後次之尿液鑑定結
    果理應呈現嗎啡、可待因及甲基安非他命、安非他命含量代
    謝減少之情形，然查被告於99年3 月17日採尿後之尿液鑑定
    結果顯示其嗎啡、可待因及甲基安非他命、安非他命含量均
    明顯較本案之含量為高，足見係因被告另次施用海洛因及甲
    基安非他命所致，與本案並非同一案件，本院自應依法對被
    告甲○○就犯罪事實欄所載之施用第一、二級毒品犯行予以
    審究，附此敘明。
五、協商判決除有刑事訴訟法第455 條之4 第1 項第1 款於本訊
    問程序終結前，被告撤銷協商合意或檢察官撤回協商聲請者
    ；第2 款被告協商之意思非出於自由意志者；第4 款被告所
    犯之罪非第455 條之2 第1 項所定得以協商判決者；第6 款
    被告有其他較重之裁判上一罪之犯罪事實者；第7 款法院認
    應諭知免刑或免訴、不受理者情形之一，及違反同條第2 項
    「法院應於協商合意範圍內為判決；法院為協商判決所科之
    刑，以宣告緩刑或2 年以下有期徒刑、拘役或罰金為限」之
    規定者外，不得上訴。
六、如有前述例外得上訴之情形，又不服本件判決，得自收受判
    決送達後10日內，向本院提出上訴書狀，上訴於第二審法院
    。
中    華    民    國    99    年      7    月    30   日
                        刑事庭  法  官  鍾雅蘭
                                書記官  陳恩如
以上正本證明與原本無異。
                                書記官  陳恩如
中    華    民    國    99    年      7    月    30   日
附錄本案論罪科刑依據之法條：
毒品危害防制條例第10條
施用第一級毒品者，處6 月以上5 年以下有期徒刑。
施用第二級毒品者，處3 年以下有期徒刑。

司法院資訊處製作；財團法人民間司法改革基金會備份。
